【裁判字號】    97,訴,2762
【裁判日期】    980227
【裁判案由】    違反毒品危害防制條例
【裁判全文】
臺灣彰化地方法院刑事判決              97年度訴字第2762號
公  訴  人  臺灣彰化地方法院檢察署檢察官
被      告  甲○○
                   （另案於臺灣臺中女子監獄執行中）
上列被告因違反毒品危害防制條例案件，經檢察官提起公訴（97
年度毒偵字第2948、3085、3550號），於本院準備程序中，被告
就被訴事實為有罪之陳述，經裁定改行簡式審判程序，本院判決
如下：
    主  文
甲○○施用第一級毒品，累犯，處有期徒刑玖月。又施用第一級
毒品，累犯，處有期徒刑玖月，扣案殘留海洛因之塑膠空袋壹個
沒收銷燬之。又施用第二級毒品，累犯，處有期徒刑伍月。又施
用第二級毒品，累犯，處有期徒刑伍月。應執行有期徒刑壹年拾
月，扣案殘留海洛因之塑膠空袋壹個沒收銷燬之。
    犯罪事實
一、甲○○前於民國93年間，因連續施用第一、二級毒品案件，
    經臺灣高等法院臺中分院以93年度上訴字第1774號判決分別
    判處有期徒刑11月、6 月，合併定應執行刑有期徒刑1 年3
    月確定；且於94年間，因連續施用第一、二級毒品案件，經
    本院以94年度訴字第405 號判決分別判處有期徒刑1 年1 月
    、8 月，合併定應執行刑有期徒刑1 年7 月確定。上開案件
    經接續執行，於96年3 月28日假釋出監付保護管束，並於96
    年10月26日保護管束期滿未經撤銷，視為執行完畢。另其曾
    於93年間，因施用毒品案件，經本院裁定送觀察、勒戒後，
    因認無繼續施用毒品之傾向，於93年4 月19日執行完畢釋放
    ，由臺灣彰化地方法院檢察署檢察官以93年度毒偵緝字第76
    號為不起訴處分確定。詎其仍未戒除毒癮，復於前揭觀察勒
    戒執行完畢釋放後5 年內，基於施用第一級毒品海洛因之犯
    意，分別於97年6 月20日晚間9 時30分許，在彰化縣彰化市
    ○○路○段某遊藝場之廁所內；及於97年7 月13日晚間9 時
    30分許，在彰化縣彰化市○○○路交流道附近路旁，以將第
    一級毒品海洛因粉末置入注射針筒內加水後，再以針筒注射
    血管之方式，各施用第一級毒品海洛因1 次。另基於施用第
    二級毒品甲基安非他命之犯意，分別於97年6 月20日晚間9
    時許，在前揭遊藝場之廁所內；及於97年7 月13日晚間9 時
    許，在前揭高速公路交流道附近路旁，以將第二級毒品甲基
    安非他命置於玻璃球吸食器內，再以火燒烤吸食所產生煙霧
    之方式，各施用第二級毒品甲基安非他命1 次。嗣先於97年
    6 月23日下午5 時50分許，因甲○○發生交通事故案件，為
    警在彰化縣彰化市○○路○段與金馬路口查獲，經徵得其同
    意採集尿液送驗，結果呈嗎啡、甲基安非他命陽性反應；另
    於97年7 月13日晚間11時20分許，在國道一號高速公路南下
    204 公里500 公尺處，因甲○○所搭乘之車牌號碼7U-8207
    號自小客車行車不穩而為警攔查，並當場扣得殘留海洛因之
    塑膠空袋1 個，且經徵得其同意採集尿液送驗，結果呈嗎啡
    、甲基安非他命陽性反應，始查悉上情。
二、案經彰化縣警察局彰化分局及內政部警政署國道公路警察局
    第三警察隊報請彰化地方法院檢察署檢察官偵查起訴。
    理  由
一、按除被告所犯為死刑、無期徒刑、最輕本刑為3 年以上有期
    徒刑之罪或高等法院管轄第1 審案件者外，於前條第1 項程
    序進行中，被告先就被訴事實為有罪之陳述時，審判長得告
    知被告簡式審判程序之旨，並聽取當事人、代理人、辯護人
    及輔佐人之意見後，裁定進行簡式審判程序；除簡式審判程
    序及簡易程序案件外，第1 審應行合議審判，刑事訴訟法第
    273 條之1 第1 項、第284 條之1 分別定有明文。本件被告
    甲○○所涉係死刑、無期徒刑、最輕本刑為3 年以上有期徒
    刑之罪或高等法院管轄第1 審案件以外之罪，並於本院行準
    備程序時就被訴事實為有罪之陳述，本院合議庭依前揭規定
    ，經評議結果，裁定改由受命法官獨任行簡式審判程序。
二、上開犯罪事實，業據被告甲○○於本院審理時坦承不諱，且
    被告經警採集其尿液送驗結果，確呈嗎啡及甲基安非他命陽
    性反應，此有彰化縣警察局彰化分局委託檢驗尿液代號與真
    實姓名對照認證單、國道公路警察局第三警察隊採集犯罪嫌
    疑人尿液編號與真實姓名對照認證表及詮昕科技股份有限公
    司分別於97年7 月4 日、97年7 月29日出具之濫用藥物尿液
    檢驗報告各1 紙附卷可稽；再扣案之塑膠袋1 個，經檢驗結
    果，確係殘留海洛因之塑膠空袋，含有海洛因成份無訛，亦
    有國道公路警察局第三警察隊查獲涉嫌毒品危害防制條例案
    毒品初步檢驗報告單1 紙在卷可參，足徵被告之自白確與事
    實相符，堪以採信。又被告曾因施用毒品案件，經本院裁定
    送觀察、勒戒後，因認無繼續施用毒品之傾向，於93年4 月
    19日執行完畢釋放，並由臺灣彰化地方法院檢察署檢察官以
    93年度毒偵緝字第76號為不起訴處分確定乙節，亦有臺灣彰
    化地方法院檢察署刑案資料查註紀錄表、臺灣高等法院被告
    全國前案紀錄表各1 份在卷可參。本件事證明確，被告上開
    犯行洵堪認定，應依法論科。
三、核被告甲○○所為，係犯毒品危害防制條例第10條第1 項、
    第2 項之施用第一級、第二級毒品罪。被告持有第一、二級
    毒品進而施用，其持有第一、二級毒品之低度行為，應各為
    其施用第一、二級毒品之高度行為吸收，不另論罪。被告所
    犯2 次施用第一級毒品海洛因及2 次施用第二級毒品甲基安
    非他命之犯行，犯意各別，應予分論併罰。又被告有上開犯
    罪事實欄所載之前科紀錄，此有臺灣高等法院被告前案紀錄
    表、臺灣彰化地方法院檢察署刑案資料查註紀錄表各1 份在
    卷可憑，其於有期徒刑執行完畢後，5 年內故意再犯本件有
    期徒刑以上之罪，均為累犯，應分別依刑法第47條第1 項之
    規定加重其刑。爰審酌被告之素行，及其施用毒品之動機、
    目的、方法、不知珍惜身體、施用毒品所生危害，暨犯後坦
    承犯行之態度等一切情狀，分別量處如主文所示之刑，並定
    其應執行刑，以示懲儆。另扣案殘留海洛因之塑膠空袋1 個
    ，被告於警詢及偵查中已供明係裝填海洛因使用，且係伊本
    次施用海洛因後所殘餘者，其雖於審理中改稱該塑膠袋並非
    裝填海洛因使用云云，惟查該塑膠袋經檢驗結果，確殘留毒
    品海洛因，呈海洛因陽性反應，已如前述，顯見被告前於警
    偵中所述該塑膠袋係伊施用毒品所剩之海洛因殘渣袋等語屬
    實，茲該殘渣空袋與毒品海洛因已無法析離，亦屬第一級毒
    品，應依毒品危害防制條例第18條第1 項前段之規定沒收銷
    燬之。
據上論斷，應依刑事訴訟法第273 條之1 第1 項、第299 條第1
項前段，毒品危害防制條例第10條第1 項、第2 項、第18條第1
項前段，刑法第11條、第47條第1 項、第51條第5 款，判決如主
文。
本案經檢察官陳信郎到庭執行職務。
中    華    民    國    98    年    2     月    27    日
                        刑事第七庭    法  官  郭麗萍
以上正本證明與原本無異。
如不服本判決應於收受判決後10日內向本院提出上訴書狀，並應
敘述具體理由；其未敘述上訴理由者，應於上訴期間屆滿後20日
內向本院補提理由書（均須按他造當事人之人數附繕本）「切勿
逕送上級法院」。
中    華    民    國    98    年    2     月    27    日
                                      書記官  吳冠慧
附錄本案論罪科刑法條全文：
毒品危害防制條例第10條
施用第一級毒品者，處 6 月以上 5 年以下有期徒刑。
施用第二級毒品者，處 3 年以下有期徒刑。


司法院資訊處製作；財團法人民間司法改革基金會備份。
